臺灣苗栗地方法院民事裁定　　　　　　　　　　　　　九十三年度訴字第三一四號
　　原　　　告　甲○○
　　被　　　告　苗栗縣政府
　　法定代理人　傅學鵬
右當事人間請求房屋地上物搬遷費事件，本院裁定如下：
    主    文
原告之訴駁回。
訴訟費用由原告負擔。
    事實及理由
一、原告起訴主張略以：原告係現職警員，於民國六十五年五月二十五日搬入苗栗縣
    竹南鎮○○街二巷八號職務宿舍迄今，經苗栗縣政府認定非合法
    發給搬遷補償費，但其他無核准配住證明文件者，已領得被告之一次搬遷補償費
    ，有失公平，爰起訴請求被告給付原告搬遷補償費新臺幣一百五十萬元。
二、按「被告駁回原告發給搬遷補償費之申請，係被告機關居於高權之地位，審究原
    告所居住之公有眷舍是否符合「中央各機關學校國有眷舍房地處理辦法」所規定
    之發給搬遷補助費之規定，而為之公法上之決定，應認係行政處分，行政法院有
    審判權。（最高行政法院八十七年度判字第二二四二號判決、高雄高等行政法院
    九十年度訴字第一六○五號裁定、臺中高等行政法院八十九年度訴字第一八四號
    判決、最高行政法院九十一年度判字第五七二號判決參照）」（九十一年度各級
    行政法院行政訴訟法律座談會，見司法院公報第四四卷十二期第一百二十四頁）
    ，而本件原告之父為訴外人吳樹綠（見卷三原告狀紙之記載），吳樹綠就上開同
    一眷舍請求被告給付搬遷補償費，經最高行政法院九十二年度判字第六八四號判
    決駁回吳樹綠之上訴（見卷第三十三、三十四頁），其第二審判決即臺中高等行
    政法院九十年度訴字第一四○五號判決理由欄第一段亦認：「按所謂行政處分，
    依訴願法第三條第一項規定，係指中央或地方機關就公法上具體事件所為之決定
    或其他公權力措施而對外直接發生法律效果之單方行政行為而言。查本件原告主
    張其所居住之苗栗縣竹南鎮○○街二巷八號苗栗縣政府宿舍，經被告參照『中央
    各機關學校國有眷舍房地處理辦法』及其『作業要點』之規定予以騰空標售，原
    告之主張其屬合法
    原告係於七十三年七月二十八日始提出申請配住該宿舍，依行政院人事行政局八
    十六年八月七日八六局住福字第二六九二二號函，合法
    一日前（即七十二年四月二十九日修正發布之事務管理規則生效日前），經各機
    關依法核准配住『眷屬宿舍』，並備有證明文件者為限，因而駁回原告發給搬遷
    補償費之申請。經核上開駁回之函文，係被告機關居於高權之地位，審究原告所
    一條所規定之發給搬遷補助費之規定，所為之公法上之決定，應認係行政處分，
    是本件核屬公法上之事件，原告自得依行政訴訟法第五條第二項規定，提起課以
    義務訴訟，訴願及再訴願決定以系爭係公有（眷屬）宿舍之配（借）住及能否領
    取搬遷補助費純屬私經濟之法律關係及私法上之權益關係，應由普通法院審理裁
    判，而認原告提起訴願、再訴願程序未合，予以予程序駁回，依上說明，尚有未
    合，先予敘明」，亦同此見解，故本件非屬普通法院管轄之權限，原告就審判權
    亦無補正之餘地，爰依民事訴訟法第二百四十九條第一項第一款裁定駁回本件原
    告之訴。
中　　　華　　　民　　　國　　九十三　　年　　　九　　　月　　 二十　 　日
                                  民事庭法　官 伍偉華
正本證明與原本無異。
如對本裁定抗告，請於本裁定送達後十日內向本院提出抗告狀並繳交抗告費壹仟元。
                                    法院書記官 鄭永媚
中　　　華　　　民　　　國　　九十三　　年　　   九　　  月　　 二十　　日
